臺灣臺中地方法院刑事判決　　　　　　　100年度簡字第898號
公　訴　人　臺灣臺中地方法院檢察署檢察官
被　　　告　陳楚棠　
被　　　告　張俊偉
上列被告等因妨害風化案件，經檢察官提起公訴（100年度偵字
第16482號），而被告等均自白犯罪，本院合議庭認為宜以簡易
判決處刑，裁定由受命法官獨任逕以簡易判決處刑，本院判決如
下：
    主    文
陳楚棠幫助犯圖利媒介性交罪，處有期徒刑月，如易科罰金，
以新臺幣壹仟元折算壹日。緩刑貳年，並應向公庫支付新臺幣陸
萬元。
張俊偉幫助犯圖利媒介性交罪，處有期徒刑月，如易科罰金，
以新臺幣壹仟元折算壹日。緩刑貳年，並應向公庫支付新臺幣陸
萬元。
    犯罪事實
一、陳楚棠(原名陳茹卿)、張俊偉依其等之智識、經驗，均可預
    見任何人皆得申請行動電話門號使用，並無特別之限制，倘
    將自己名義申請或友人借予使用之行動電話門號SIM卡提供
    他人使用，可能因此供不法應召集團成員作為媒介女子與他
    人為性交易之聯絡工具，以達到應召集團成員避免身分曝光
    ，藉以逃避執法人員查緝之目的。竟均不違背其等本意，各
    基於幫助意圖使女子與他人為性交行為而媒介以營利之不確
    定故意；陳楚棠於民國97年間某日，在不詳地點，將其所申
    辦之0000000000號行動電話門號SIM卡交付予真實姓名年籍
    均不詳，綽號「小胖」之成年男子。張俊偉則於100年2月間
    某日，在不詳地點，將不知情之友人張言華所申請並借予其
    使用之0000000000號行動電話門號SIM卡，交付予真實姓名
    年籍均不詳，自稱「阿賢」之成年男子。嗣綽號「小胖」與
    自稱「阿賢」之成年男子，取得上開2張行動電話門號SIM卡
    後，即交付予其等所屬應召集團成員，作為該應召集團成員
    對外聯絡男客及聯繫應召女子使用。後該應召集團所屬成年
    成員，共同基於意圖使女子與他人性交以營利之犯意聯絡，
    先由該應召集團某成年成員，製作載有以上開門號00000000
    00號行動電話為聯絡電話之色情廣告，並於100年4月27日將
    該色情廣告放置在陳銘滄所有汽車之擋風玻璃上，供不特定
    人閱後與應召集團成員聯絡，進而媒介性交以營利。嗣於10
    0年4月27日下午某時許，陳銘滄撥打該色情廣告上所載之門
    號0000000000號行動電話，與應召集團真實姓名年籍不詳綽
    號「阿傑」之成年男子，表示欲與應召女子為性交易，並告
    以所在位置為址設臺中市○里區○○路117號寶儷倞汽車旅
    館211號房間。旋由應召集團成員即綽號小胖之成年男子以
    門號0000000000號行動電話與應召女子林00(真實姓名年籍
    詳卷)聯絡，指示林00前往陳銘滄所在之上址旅館房間。嗣
    於100年4月27日晚上7時30分許，陳銘滄與林00在上址旅館
    房間內為從事性交行為(即男客陳銘滄之生殖器插入應召女
    子林00之生殖器內來回抽動，直至射精為止之性交行為)之
    性交易，後於同日晚上8時許，林00與陳銘滄完成性交易，
    甫步出房間之際，為警攔檢盤查，林00當場坦承與陳銘滄為
    性交易，並扣得陳銘滄給付予林00之性交易代價現金新臺幣
    (下同)3000元(由林00取得百分之70，其餘則歸應召集團)、
    林00所有0000000***號行動電話門號SIM卡1張，而查悉上情
    。
二、案經臺中市政府警察局第三分局報告臺灣臺中地方法院檢察
    署檢察官偵查起訴。
    理    由
一、上開犯罪事實，業據被告陳楚棠、張俊偉於本院準備程序中
    ，均坦承不諱，核與證人陳銘滄、林00、張言華於警詢、偵
    查中所證述之情節相符。並有員警職務報告、臺中市政府警
    察局第三分局扣押筆錄、扣押物品目錄表、門號0000000000
    號、0000000000號行動電話通聯調閱查詢單、查獲現場地圖
    、照片等件在卷可稽(見警卷第1頁、第19頁至第22頁、第24
    頁至第35頁)，且有現金3000元扣案可佐。足認被告陳楚棠
    、張俊偉各自所交付之前揭行動電話門號SIM卡，確為應召
    集團成年成員作為對外與男客聯絡及聯繫應召女子使用，而
    為本案圖利媒介性交犯行之用一節，足堪認定。
二、按刑法上之故意犯，可分為「直接故意」與「不確定故意」
    ，所謂「不確定故意」即指行為人對於構成犯罪之事實，預
    見其發生而其發生並不違反其本意，刑法第13條第2項定有
    明文。而我國行動電話通信業者對於申辦行動電話門號使用
    並無特殊資格及使用目的之限制，故凡有正當目的使用行動
    電話門號之必要者，均可自行前往業者門市或特約經銷處申
    辦使用，殊無借用他人名義所申辦行動電話門號使用之理。
    倘不自行申辦行動電話門號，反無故向他人借用行動電話門
    號SIM卡使用，依常理得認為其借用他人行動電話門號SIM卡
    使用之行徑，極可能與犯罪密切相關，並藉此規避有犯罪偵
    查權限之機關循線追查之可能。又時下持人頭門號作為媒介
    性交營利之聯絡工具，甚為猖獗，且經媒體廣為報導，依一
    般人之智識及社會生活經驗，極易認知收受行動電話門號SI
    M卡者悖於常情未使用自己之門號而使用他人門號，顯為遂
    行通聯紀錄不易循線追查之目的，自可產生該收受門號者係
    用於不法犯罪之合理懷疑，若此之社會現實，恆係一般人本
    於日常生活經驗即可體察，被告2人對此自亦難諉為不知。
    故被告陳楚棠擅將其所申請之前揭行動電話門號SIM卡提供
    予綽號小胖之成年男子、被告張俊偉將不知情之友人張言華
    所申請借予其使用之上開行動電話門號SIM卡，提供予自稱
    阿賢之成年男子，且被告陳楚棠、張俊偉對該等行動電話門
    號SIM卡之利用情形復均未積極探查，容認該等門號供他人
    作為意圖使女子與他人為性交而媒介以營利時使用，其等有
    幫助他人犯圖利媒介性交罪之不確定故意，應堪認定。故被
    告陳楚棠、張俊偉之自白與事實相符，自得採為論罪科刑之
    依據。本案事證已臻明確，被告陳楚棠、張俊偉上開犯行，
    均洵堪認定，皆應予依法論科。
三、按刑法上之幫助犯，係對於犯罪與正犯有共同之認識，而以
    幫助之意思，對於正犯資以助力，而未參與實施犯罪之行為
    者而言（最高法院75年度台上字第1509號、88年度台上字第
    1270號判決意旨可資參照）。是以，如未參與實施犯罪構成
    要件之行為，且係出於幫助之意思提供助力，即屬幫助犯，
    而非共同正犯。查依卷內積極證據資料顯示，本件被告陳楚
    棠、張俊偉乃分別將其等申請之0000000000號或向友人借得
    之0000000000號行動電話門號SIM卡提供予上開綽號小胖之
    成年男子與自稱阿賢成年男子，並遭小胖與阿賢所屬應召集
    團利用而成為其等從事意圖使女子與他人為性交而媒介以營
    利有關之犯罪聯絡工具，過程中並無證據證明被告陳楚棠、
    張俊偉有直接參與圖利媒介性交罪之構成要件行為，僅足認
    定係圖利媒介性交營利罪構成要件以外之幫助行為，被告陳
    楚棠、張俊偉既以幫助他人犯罪之意思而參與犯罪構成要件
    以外之行為，是核被告陳楚棠、張俊偉所為，均係犯刑法第
    30條第1項前段、第231條第1項之幫助圖利媒介性交罪。被
    告陳楚棠、張俊偉幫助他人遂行圖利媒介性交犯行，均為幫
    助犯，爰依刑法第30條第2項之規定，各按正犯之刑減輕其
    刑。爰審酌被告陳楚棠、張俊偉提供行動電話門號SIM卡供
    應召集團成員作為圖利媒介性交犯行之聯絡工具使用，助長
    社會不良風氣，且使執法機關不易追查應召集團成員之真實
    身分，其等行為均應予以非難。併斟酌被告陳楚棠、張俊偉
    於本院準備程序時，已坦承犯行，尚知悔悟，其等各自之犯
    罪動機、目的、手段、被告陳楚棠為專科畢業之智識程度、
    被告張俊偉為國中肄業之智識程度等一切情狀，分別量處如
    主文所示之刑，並皆諭知易科罰金之折算標準。末查，被告
    陳楚棠、張俊偉前均未曾因故意犯罪而受有期徒刑以上刑之
    宣告，有其等臺灣高等法院被告前案紀錄表附卷可參。其等
    所為本案犯行固值非難，然其等因一時失慮，致罹刑典，且
    依前述其等之犯罪情狀，尚未至無可原宥之程度，而其等於
    本院準備程序時已坦承犯行，深具悔意，被告陳楚棠、張俊
    偉經此偵、審程序之教訓後，當知所警惕，而無再犯之虞，
    本院認對其等所宣告之刑，以暫不執行為適當，爰依刑法第
    74條第1項第1款規定，各併予宣告緩刑2年，以啟自新。又
    斟酌被告陳楚棠、張俊偉所為本案犯罪情節及案件性質，爰
    依刑法第74條第2項第4款規定，各併諭知被告陳楚棠、張俊
    偉應向公庫支付6萬元，以為警惕。另扣案之現金3000元及
    0000000***號行動電話門號SIM卡1張，均非被告陳楚棠、張
    俊偉所有，自不得宣告沒收，附此敘明。
四、本案被告陳楚棠及張俊偉均係檢察官依通常程序起訴之案件
    ，而其等於本院準備程序中自白犯罪，本院合議庭認宜以簡
    易判決處刑，裁定由受命法官獨任逕以簡易判決處刑。
五、依刑事訴訟法第449條第2項、第454條第1項，刑法第30條第
    1項前段、第2項、第231條第1項、第74條第1項第1款、第2
    項第4款，刑法施行法第1條之1第1項、第2項但書，逕以簡
    易判決處刑如主文。
六、如不服本判決，得於判決書送達之日起10日內，以書狀敘述
    理由，向本院提出上訴（須附繕本）。
中    華    民    國   100    年    12    月    12    日
                  刑事第十庭    法  官  林慧欣
以上正本證明與原本無異。
                                書記官  鄭淑英
中    華    民    國   100    年    12    月    12    日
附錄本案論罪科刑法條全文
中華民國刑法第30條
幫助他人實行犯罪行為者，為幫助犯。雖他人不知幫助之情者，
亦同。
幫助犯之處罰，得按正犯之刑減輕之。

中華民國刑法第231條
意圖使男女與他人為性交或猥褻之行為，而引誘、容留或媒介以
營利者，處 5 年以下有期徒刑，得併科 10 萬元以下罰金。以
詐術犯之者，亦同。
公務員包庇他人犯前項之罪者，依前項之規定加重其刑至二分之
一。